---
title: "Analiza zbioru danych Rebrickable"
author: "Mateusz Kozłowicz"
date: "`r Sys.Date()`"
output: 
  html_document: 
    toc: yes
    toc_float: yes
    number_sections: yes
---
# Podsumowanie analizy


# Wstęp
## Ładowanie bibliotek

```{r setup, message=FALSE, warning=FALSE, error=FALSE}
library(knitr)
library(tidyverse)
library(plotly)
library(dplyr)
library(ggplot2)
library(data.table)
library(R.utils)
library(imager)
library(scales)
library(stringr)
library(gganimate)
library(caret)
library(ggcorrplot)
library(forecast)
```

## Ładowanie danych
```{r read_datasets, cache=TRUE, warning=FALSE}
colors_df <- fread("rebrickable/colors.csv.gz")
elements_df <- fread("rebrickable/elements.csv.gz")
inventories_df <- fread("rebrickable/inventories.csv.gz")
inventory_minifigs_df <- fread("rebrickable/inventory_minifigs.csv.gz")
inventory_parts_df <- fread("rebrickable/inventory_parts.csv.gz")
inventory_sets_df <- fread("rebrickable/inventory_sets.csv.gz")
minifigs_df <- fread("rebrickable/minifigs.csv.gz")
part_categories_df <- fread("rebrickable/part_categories.csv.gz")
part_relationships_df <- fread("rebrickable/part_relationships.csv.gz")
parts_df <- fread("rebrickable/parts.csv.gz")
sets_df <- fread("rebrickable/sets.csv.gz")
themes_df <- fread("rebrickable/themes.csv.gz")
```

## Podsumowanie zbioru danych
Zbiór danych Rebrickable składa się z 12 tabel, które przedstawione są na schemacie poniżej. Schemat został pobrany ze strony Rebrickable i brakuje w nim części atrybów w tabelach. Dokładny opis, podstawowe statystyki oraz próbki danych z poszczególnych tabel znajdują się poniżej.

```{r rebrickable_schema, echo=FALSE}
schema <- load.image("rebrickable/rebrickable_schema_v3.png")
plot(schema)
```

### Tabela colors
Tabela zawierająca oficjalne kolory klocków.

* id - id koloru
* name - nazwa koloru
* rgb - kod rgb koloru
* is_trans - czy kolor jest transparentny

```{r colors_summary, echo=FALSE}
kable(summary(colors_df))
kable(head(colors_df))
```

### Tabela elements
Tabela zawierająca pojedyncze klocki Lego.

* element_id - id elementu
* part_num - numer części
* color_id - id koloru
* design_id - id modelu

```{r elements_summary, echo=FALSE}
kable(summary(elements_df))
kable(head(elements_df))
```

### Tabela inventories
Tabela nadrzędna wiążąca części i figurki z zestawami Lego.

* id - id zapasu
* version - wersja zapasu
* set_num - numer zestawu

```{r inventories_summary, echo=FALSE}
kable(summary(inventories_df))
kable(head(inventories_df))
```

### Tabela inventory minifigs
Tabela zawierająca zapasy figurek Lego.

* inventory_id - id zapasu
* fig_num - numer figurki
* quantity - liczba figurek

```{r inventory_minifigs_summary, echo=FALSE}
kable(summary(inventory_minifigs_df))
kable(head(inventory_minifigs_df))
```

### Tabela inventory parts
Tabela zawierająca zapasy części Lego.

* inventory_id - id zapasu
* part_num - numer części
* color_id - id koloru
* quantity - liczba częsci
* is_spare - czy część jest zapasowa
* img_url - adres url obrazka

```{r inventory_parts_summary, echo=FALSE}
kable(summary(inventory_parts_df))
kable(head(inventory_parts_df))
```

### Tabela inventory sets
Tabela zawierająca zapasy zestawów Lego.

* inventory_id - id zapasu
* set_num - numer zestawu
* quantity - liczba zestawów

```{r inventory_sets_summary, echo=FALSE}
kable(summary(inventory_sets_df))
kable(head(inventory_sets_df))
```

### Tabela minifigs
Tabela zawierająca figurki Lego.

* fig_num - numer figurki
* name - nazwa figurki
* num_parts - numer części
* img_url - adres url obrazka

```{r minifigs_summary, echo=FALSE}
kable(summary(minifigs_df))
kable(head(minifigs_df))
```

### Tabela part categories
Tabela zawierająca kategorie części Lego.

* id - id kategorii
* name - nazwa kategorii

```{r part_categories_summary, echo=FALSE}
kable(summary(part_categories_df))
kable(head(part_categories_df))
```

### Tabela part relationships
Tabela zawierająca relacvje między częściami.

* rel_type - typ relacji
* child_part_num - numer części potomka
* parent_part-num - numer częsci rodzica

```{r part_relationships_summary, echo=FALSE}
kable(summary(part_relationships_df))
kable(head(part_relationships_df))
```

### Tabela parts
Tabela zawierająca części Lego.

* part_num - numer części
* name - nazwa częsci
* part_cat_id - id kategorii
* part_material - materiał, z którego wykonano część

```{r parts_summary, echo=FALSE}
kable(summary(parts_df))
kable(head(parts_df))
```

### Tabela sets
Tabela zawierająca zestawy dostępne w sklepach.

* set_num - numer zestawu
* name - nazwa zestawu
* year - rok wydania zestawu
* theme_id - id motywu
* num_parts - liczba części w zestawie
* img_url - adres url obrazka

```{r sets_summary, echo=FALSE}
kable(summary(sets_df))
kable(head(sets_df))
```

### Tabela themes
Tabela zawierająca oryginalne kategorie zestawów jak i współprace.

* id - id motywu
* name - nazwa motywu
* parent_id - id rodzica

```{r themes_summary, echo=FALSE}
kable(summary(themes_df))
kable(head(themes_df))
```

# Analiza

## Analizy ogólne

### Analiza kolorów
```{r common_colors, echo=FALSE, message=FALSE, warning=FALSE}
most_common_colors_df <- colors_df %>%
  inner_join(elements_df, by=c("id" = "color_id")) %>% 
  inner_join(parts_df, by="part_num") %>%
  select(rgb, name.x) %>%
  group_by(rgb, name.x) %>%
  summarise(count=n()) %>%
  arrange(desc(count)) %>%
  mutate(rgb = paste("#", rgb, sep="")) %>%
  head(15)

ggplot(most_common_colors_df, aes(x = reorder(name.x, count), y=count, fill=rgb, color="black")) +
  geom_bar(stat="identity") +
  coord_flip() +
  scale_fill_identity() +
  scale_color_identity() +
  scale_y_continuous(labels = label_comma()) +
  labs(title="15 najczęściej występujących kolorów części", x="Kolor", y="Liczba części") + 
  theme_grey()
```

```{r trans_colors, echo=FALSE, message=FALSE, warning=FALSE}
trans_colors <- colors_df %>%
  inner_join(elements_df, by=c("id" = "color_id")) %>% 
  inner_join(parts_df, by="part_num") %>%
  group_by(is_trans) %>%
  summarise(count=n())

ggplot(trans_colors, aes(x=is_trans, y=count, fill=factor(is_trans), color="black")) +
  geom_bar(stat="identity", position="identity") + 
  scale_color_identity() +
  labs(title="Stosunek części transparentnych do nietransparentnych", x="Czy transparentna?", y="Liczba części") +
  theme_grey() +
  scale_y_continuous(labels = label_comma()) +
  scale_x_discrete(labels = c("f" = "Nie", "t" = "Tak")) +
  theme(legend.position = "none")
```

### Analiza figurek
```{r common_minifigs, echo=FALSE, message=FALSE, warning=FALSE}
most_common_minigifs <- minifigs_df %>%
  inner_join(inventory_minifigs_df, by="fig_num") %>%
  inner_join(inventories_df, by=c("inventory_id" = "id")) %>%     
  select(fig_num, name, img_url, set_num) %>%
  group_by(fig_num, name, img_url) %>%
  summarize(count = n()) %>%
  mutate(img_url = paste0("<","img src=",img_url," height=100 width=100 >")) %>%
  arrange(desc(count)) %>%
  head(10)

most_common_minigifs %>%
  mutate(name=str_trunc(name, 25)) %>%
  arrange(desc(count)) %>%
  ggplot(aes(x = reorder(name, count), y=count, color="black", fill=count)) +
  geom_bar(stat="identity") +
  coord_flip() +
  scale_color_identity() +
  scale_y_continuous(labels = label_comma()) +
  labs(title="10 najczęściej występujących figurek w zestawach", x="Figurka", y="Liczba zestawów, w których występuje figurka") + 
  theme_grey() +
  scale_fill_gradient(low = "#e5f5f9", high = "#2ca25f") +
  theme(legend.position = "none")

kable(most_common_minigifs)
```

### Analiza części
```{r common_parts, echo=FALSE, message=FALSE, warning=FALSE}
most_common_parts <- parts_df %>%
  inner_join(inventory_parts_df, by="part_num") %>%
  inner_join(inventories_df, by=c("inventory_id" = "id")) %>% 
  select(part_num, name, img_url, color_id, set_num) %>%
  group_by(part_num, name, img_url, color_id) %>%
  summarize(count = n()) %>%
  mutate(img_url = paste0("<","img src=",img_url," height=100 width=100 >")) %>%
  arrange(desc(count)) %>%
  head(10)

most_common_parts %>%
  mutate(name=str_trunc(name, 20)) %>%
  ggplot(aes(x = reorder(paste0(part_num, ": ", name, " (", color_id, ")"), count), y=count, color="black", fill=count)) +
  geom_bar(stat="identity") +
  coord_flip() +
  scale_color_identity() +
  scale_y_continuous(labels = label_comma()) +
  labs(title="10 najczęściej występujących części w zestawach", x="Część", y="Liczba zestawów, w których występuje część") + 
  theme_grey() +
  scale_fill_gradient(low = "#e5f5f9", high = "#2ca25f") +
  theme(legend.position = "none")

kable(most_common_parts)
```

```{r common_categories, echo=FALSE, message=FALSE, warning=FALSE}
most_common_categories <- part_categories_df %>%
  inner_join(parts_df, by=c("id" = "part_cat_id")) %>%
  select(id, name.x, part_num) %>%
  group_by(id, name.x) %>%
  summarize(count = n()) %>%
  arrange(desc(count)) %>%
  head(10)

ggplot(most_common_categories, aes(x = reorder(name.x, count), y=count, color="black", fill=count)) +
  geom_bar(stat="identity") +
  coord_flip() +
  scale_color_identity() +
  scale_y_continuous(labels = label_comma()) +
  labs(title="10 najczęściej występujących kateogrii części", x="Kategoria", y="Liczba części, które należą do kategorii") + 
  theme_grey() +
  scale_fill_gradient(low = "#e5f5f9", high = "#2ca25f") +
  theme(legend.position = "none")
```

```{r common_materials, echo=FALSE, message=FALSE, warning=FALSE}
most_common_materials <- parts_df %>%
  inner_join(inventory_parts_df, by=("part_num")) %>%
  select(name, color_id, part_material) %>%
  group_by(part_material) %>%
  summarize(count = n()) %>%
  arrange(desc(count)) %>%
  head(5)

ggplot(most_common_materials, aes(x = reorder(part_material, count), y=count, color="black", fill=count)) +
  geom_bar(stat="identity") +
  coord_flip() +
  scale_color_identity() +
  scale_y_continuous(labels = label_comma()) +
  labs(title="5 najczęściej występujących materiałów, z których wykonane są części", x="Materiał", y="Liczba części, które wykonane są z materiału") +
  theme_grey() +
  scale_fill_gradient(low = "#e5f5f9", high = "#2ca25f") +
  theme(legend.position = "none")
```

### Analiza zestawów
```{r biggest_sets, echo=FALSE, message=FALSE, warning=FALSE}
biggest_sets <- sets_df %>%
  select(name, img_url, num_parts) %>%
  mutate(img_url = paste0("<","img src=",img_url," height=120 width=100 >")) %>%
  arrange(desc(num_parts)) %>%
  head(10)

ggplot(biggest_sets, aes(x = reorder(name, num_parts), y=num_parts, color="black", fill=num_parts)) +
  geom_bar(stat="identity") +
  coord_flip() +
  scale_color_identity() +
  scale_y_continuous(labels = label_comma()) +
  labs(title="10 największych zestawów", x="Zestaw", y="Liczba części w zestawie") +
  theme_grey() +
  scale_fill_gradient(low = "#e5f5f9", high = "#2ca25f") +
  theme(legend.position = "none")

kable(biggest_sets)
```

```{r common_themes, echo=FALSE, message=FALSE, warning=FALSE}
most_common_themes <- themes_df %>%
  rename(theme_name = name) %>%
  inner_join(sets_df, by=c("id" = "theme_id")) %>%
  select(theme_name) %>%
  group_by(theme_name) %>%
  summarize(count = n()) %>%
  arrange(desc(count)) %>%
  head(10)

ggplot(most_common_themes, aes(x = reorder(theme_name, count), y=count, color="black", fill=count)) +
  geom_bar(stat="identity") +
  coord_flip() +
  scale_color_identity() +
  scale_y_continuous(labels = label_comma()) +
  labs(title="10 najczęściej występujących motywów", x="Motyw", y="Liczba zestawów z motywem") +
  theme_grey() +
  scale_fill_gradient(low = "#e5f5f9", high = "#2ca25f") +
  theme(legend.position = "none")
```

```{r common_themes_parent, echo=FALSE, message=FALSE, warning=FALSE}
most_common_themes_parent <- themes_df %>%
  rename(theme_name = name) %>%
  inner_join(themes_df, by=c("id" = "parent_id")) %>%
  select(theme_name) %>%
  group_by(theme_name) %>%
  summarize(count = n()) %>%
  arrange(desc(count)) %>%
  head(10)

ggplot(most_common_themes_parent, aes(x = reorder(theme_name, count), y=count, color="black", fill=count)) +
  geom_bar(stat="identity") +
  coord_flip() +
  scale_color_identity() +
  scale_y_continuous(labels = label_comma()) +
  labs(title="10 motywów z największą liczbą podmotywów", x="Motyw", y="Liczba podmotywów") +
  theme_grey() +
  scale_fill_gradient(low = "#e5f5f9", high = "#2ca25f") +
  theme(legend.position = "none")
```

## Analizy zapasów Rebrickable

### Analiza kolorów
```{r common_colors_inv, echo=FALSE, message=FALSE, warning=FALSE}
most_common_colors_inv_df <- colors_df %>%
  inner_join(inventory_parts_df, by=c("id" = "color_id")) %>% 
  select(rgb, name) %>%
  group_by(rgb, name) %>%
  summarise(count=n()) %>%
  arrange(desc(count)) %>%
  mutate(rgb = paste("#", rgb, sep="")) %>%
  head(15)

ggplot(most_common_colors_inv_df, aes(x = reorder(name, count), y=count, fill=rgb, color="black")) +
  geom_bar(stat="identity") +
  coord_flip() +
  scale_fill_identity() +
  scale_color_identity() +
  scale_y_continuous(labels = label_comma()) +
  labs(title="15 najczęściej występujących kolorów części w zapasach", x="Kolor", y="Liczba części w zapasach") + 
  theme_grey()
```

### Analiza figurek
```{r common_minifigs_inv, echo=FALSE, message=FALSE, warning=FALSE}
most_common_minigifs_inv <- minifigs_df %>%
  inner_join(inventory_minifigs_df, by="fig_num") %>%
  select(fig_num, name, img_url, quantity) %>%
  group_by(fig_num, name, img_url) %>%
  summarize(count = sum(quantity)) %>%
  mutate(img_url = paste0("<","img src=",img_url," height=100 width=100 >")) %>%
  arrange(desc(count)) %>%
  head(10)

most_common_minigifs_inv %>%
  mutate(name=str_trunc(name, 25)) %>%
  arrange(desc(count)) %>%
  ggplot(aes(x = reorder(name, count), y=count, color="black", fill=count)) +
  geom_bar(stat="identity") +
  coord_flip() +
  scale_color_identity() +
  scale_y_continuous(labels = label_comma()) +
  labs(title="10 najczęściej występujących figurek w zapasach", x="Figurka", y="Liczba figurek w zapasach") + 
  theme_grey() +
  scale_fill_gradient(low = "#e5f5f9", high = "#2ca25f") +
  theme(legend.position = "none")

kable(most_common_minigifs_inv)
```

### Analiza części

```{r common_parts_inv, echo=FALSE, message=FALSE, warning=FALSE}
most_common_parts_inv <- parts_df %>%
  inner_join(inventory_parts_df, by="part_num") %>%
  select(part_num, name, img_url, color_id, quantity) %>%
  group_by(part_num, name, img_url, color_id) %>%
  summarize(count = sum(quantity)) %>%
  mutate(img_url = paste0("<","img src=",img_url," height=100 width=100 >")) %>%
  arrange(desc(count)) %>%
  head(10)

most_common_parts_inv %>%
  mutate(name=str_trunc(name, 20)) %>%
  ggplot(aes(x = reorder(paste0(part_num, ": ", name, " (", color_id, ")"), count), y=count, color="black", fill=count)) +
  geom_bar(stat="identity") +
  coord_flip() +
  scale_color_identity() +
  scale_y_continuous(labels = label_comma()) +
  labs(title="10 najczęściej występujących części w zapasach", x="Część", y="Liczba części w zapasach") + 
  theme_grey() +
  scale_fill_gradient(low = "#e5f5f9", high = "#2ca25f") +
  theme(legend.position = "none")

kable(most_common_parts_inv)
```

### Analiza zestawów

Z uwagi na to, że wiele zestawów z pierwszej 10 znajduje się w zapasach w podobnej liczbie, pokazany został tylko ten najliczniejszy.

```{r common_sets_inv, echo=FALSE, message=FALSE, warning=FALSE}
most_common_sets_inv <- sets_df %>%
  inner_join(inventory_sets_df, by="set_num") %>%
  select(set_num, name, img_url, quantity) %>%
  group_by(set_num, name, img_url) %>%
  summarize(count = sum(quantity)) %>%
  mutate(img_url = paste0("<","img src=",img_url," height=150 width=150 >")) %>%
  arrange(desc(count)) %>%
  head(1)

kable(most_common_sets_inv)
```

## Trendy na przestrzeni lat

Rok ograniczony został do 2022, z uwagi na to, że 2023 się jeszcze nie zakończył.

### Wydane zestawy
```{r sets_years, echo=FALSE, message=FALSE, warning=FALSE}
sets_years <- sets_df %>%
  select(year, set_num) %>%
  filter(year <= 2022) %>%
  group_by(year) %>%
  summarize(count = n()) %>%
  arrange(desc(count))

sets_years_plot <- ggplot(sets_years, aes(x = year, y=count)) +
  geom_line(color="black") +
  geom_point() +
  geom_smooth() +
  scale_y_continuous(labels = label_comma()) +
  labs(title="Liczba wydanych zestawów na przestrzeni lat", x="Rok", y="Liczba zestawów") + 
  theme_grey()

ggplotly(sets_years_plot)
```

### Średnia wielkość zestawu
```{r sets_mean_years, echo=FALSE, message=FALSE, warning=FALSE}
sets_mean_years <- sets_df %>%
  select(year, num_parts) %>%
  filter(year <= 2022) %>%
  group_by(year) %>%
  summarize(mean = mean(num_parts)) %>%
  arrange(desc(mean))

sets_mean_years_plot <- ggplot(sets_mean_years, aes(x = year, y=mean)) +
  geom_line(color="black") +
  geom_point() +
  geom_smooth() +
  scale_y_continuous(labels = label_comma()) +
  labs(title="Średnia liczba części w wydanych zestawach na przestrzeni lat", x="Rok", y="Średnia liczba części") + 
  theme_grey()

ggplotly(sets_mean_years_plot)
```

### Ranking sumy wydanych motywów zestawów
Zbiór został uzupełniony o brakujace dane, tak żeby w każdym roku były wszystkie motywy.
```{r sets_themes_years, echo=FALSE, message=FALSE, warning=FALSE}
sets_themes_years <- sets_df %>%
  rename(set_name = name) %>%
  inner_join(themes_df, by=c("theme_id" = "id")) %>%
  select(year, name, set_name) %>%
  filter(year <= 2023) %>%
  group_by(year, name) %>%
  summarize(count = n())

complete <- expand.grid(year=unique(sets_themes_years$year), name=unique(sets_themes_years$name))
sets_themes_years <- merge(complete, sets_themes_years, all.x=TRUE)
sets_themes_years$count[is.na(sets_themes_years$count)] <- 0

sets_themes_years <- sets_themes_years %>%
  group_by(name) %>%
  arrange(year) %>%
  mutate(sum = cumsum(lag(count, default = 0)) + count) %>%
  group_by(year) %>%
  arrange(year, desc(sum)) %>%
  mutate(ranking = row_number()) %>%
  filter(ranking <= 10)

animation <- sets_themes_years %>%
  ggplot() +
  geom_col(aes(ranking, sum, fill = name)) +
#  geom_text(aes(ranking, sum, label = sum), hjust=-0.1) +
  geom_text(aes(ranking, y=0 , label = name), hjust=1.1) + 
  geom_text(aes(x=10, y=max(sum) , label = as.factor(year)), vjust = 0.2, alpha = 0.5,  col = "gray", size = 20) +
  coord_flip(clip = "off", expand = FALSE) + scale_x_reverse() +
  theme_minimal() + theme(
    panel.grid = element_blank(), 
    legend.position = "none",
    axis.ticks.y = element_blank(),
    axis.title.y = element_blank(),
    axis.text.y = element_blank(),
    plot.margin = margin(1, 4, 1, 3, "cm")
  ) +
  transition_states(year, state_length = 0, transition_length = 2) +
  enter_fade() +
  exit_fade() + 
  ease_aes('quadratic-in-out') 

animate(animation, width = 700, height = 432, fps = 25, duration = 35, rewind = FALSE)
```

## Korelacja {#correlation}
```{r correlation, echo=FALSE, message=FALSE, warning=FALSE}
data <- sets_df %>%
  rename(set_name = name) %>%
  inner_join(themes_df, by=c("theme_id" = "id")) %>%
  rename(theme_name = name) %>%
  select(set_num, set_name, year, num_parts, theme_name) %>%
  group_by(year) %>%
  summarize(
    set_count = n(), 
    max_parts = max(num_parts), 
    mean_parts = mean(num_parts), 
    unique_themes = n_distinct(theme_name)
    ) %>%
  filter(year >= 1953, year < 2023) %>%
  arrange(year)

correlation <- cor(data)
ggcorrplot(correlation)
kable(correlation)

plot_data <- data %>%
  gather(key = "category", value = "value", -year)

ggplot(plot_data, aes(x = year, y = value, color = category)) +
  geom_line() +
  geom_point() +
  labs(x="Rok", y="Wartość") +
  scale_y_continuous(labels = label_comma()) +
  facet_grid(category~., scales="free_y") +
  theme_grey()
```

# Predykcja (forecast)

Próba przewidzenia cech z sekcji [Korelacja](#correlation) w późniejszych latach.

## Model Arima

```{r prediction_arima, echo=FALSE, message=FALSE, warning=FALSE}
data_ts <- ts(data[, 2:5], start=1953, frequency=1)
arima_models <- vector("list", length = ncol(data_ts))

for (i in seq_along(arima_models)) {
  arima_models[[i]] <- auto.arima(data_ts[, i])
}

generate_forecasts <- function(model, h = 10) {
  forecast(model, h = h)
}

forecasts <- lapply(arima_models, generate_forecasts)
for (i in seq_along(forecasts)) {
  cat("\nPrognoza dla", colnames(data_ts)[i], ":\n")
  print(forecasts[[i]]) 
  plot(forecasts[[i]])
}
```

## Model ETS

```{r prediction_ets, echo=FALSE, message=FALSE, warning=FALSE}
ets_models <- lapply(data_ts, function(ts_column) {
  ets(ts_column)
})

ets_forecasts <- lapply(ets_models, function(model) {
  forecast(model, h = 10)
})

for (i in seq_along(ets_forecasts)) {
  cat("\nPrognoza dla", colnames(data_ts)[i], ":\n")
  print(ets_forecasts[[i]])
  plot(ets_forecasts[[i]])
}
```